【裁判字號】    90,訴,1534
【裁判日期】    900827
【裁判案由】    毒品危害防制條例
【裁判全文】
臺灣高雄地方法院刑事判決                          九十年度訴字第一五三四號
    公  訴  人  臺灣高雄地方法院檢察署檢察官
    被      告  甲○○
右列被告因違反毒品危害防制條例案件，經檢察官提起公訴（九十年度毒偵緝字第三
一七號），本院判決如左：
    主  文
甲○○施用第一級毒品，處有期徒刑陸月，如易科罰金以佰元折算壹日；又連續施
用第二級毒品，處有期徒刑伍月，如易科罰金以佰元折算壹日。應執行有期徒刑拾
月，如易科罰金，以佰元折算壹日。
    事  實
一、甲○○前因施用第一、二級毒品案件，經裁定送觀察、勒戒後，認無繼續施用毒
    品之傾向，業經台灣高雄地方法院檢察署檢察官於八十九年九月六日，以八十九
    年度毒偵字第五五七六號不起訴處分確定。詎不知省悔，基於施用第二級毒品安
    非他命之概括犯意，自八十九年十二月三日起至同年十二月五日晚上十一時止，
    連續在其高雄縣梓官鄉○○路五八巷九號住處及不詳友人住處，以將安非他命放
    入玻璃吸食器中燒烤後吸食其煙氣之方式，施用第二級毒品安非他命多次。又基
    於施用第一級毒品海洛因之犯意，於八十九年十二月六日凌晨一時起回溯二十四
    小時內某時（不含為警查獲後之公權力拘束時間，且起訴書誤載為八十九年十二
    月五日晚上十一時許回溯二十四小時內某時），在不詳地點施用第一級毒品海洛
    因一次。嗣於八十九年十二月五日晚間十一時許，為警在甲○○上址住處採驗尿
    液而查獲。復經台灣高雄地方法院以九十年度毒聲字第三０七八號裁定送觀察、
    勒戒後，認有繼續施用毒品之傾向。
二、案經高雄市政府警察局鼓山分局移送台灣高雄地方法院檢察署檢察官偵查起訴。
    理  由
一、訊據被告甲○○對於自八十九年十二月三日起至同年十二月五日晚上十一時止，
    在上開住處附近之友人家中連續施用第二級毒品安非他命多次之犯行供認不諱，
    且被告於八十九年十二月六日凌晨一時為警查獲所採集之尿液經送檢驗結果，呈
    現甲基安非他命陽性反應，有高雄市立凱旋醫院煙毒尿液檢驗成績書一份附卷可
    稽，足徵此部分被告自白核與事實相符，堪予採憑。另訊之被告矢口否認有上開
    施用第一級毒品海洛因之犯行，辯稱：伊並無吸食海洛因云云。惟查：被告同次
    經警查獲所採驗尿液結果，亦確呈嗎啡陽性反應，業有前揭尿液檢驗成績書一份
    附卷可稽，而海洛因經施用入人體，平均約二十四小時內由其尿液中可驗出嗎啡
    陽性反應，此業據行政院衛生署藥物食品檢驗局八十一年九月八日（八一）藥檢
    壹字第八一一四八八五號函示在案，足證被告確有於為警採尿之八十九年十二月
    六日凌晨一時回溯二十四小時內某時（不含為警查獲後之公權力拘束時間）在不
    詳地點施用第一級毒品海洛因之事實，其空言辯解無可採憑，被告施用第一級毒
    品海洛因之犯行，亦堪認定。而被告前因施用第一、二級毒品案件，經裁定送觀
    察、勒戒後，認無繼續施用毒品之傾向，由台灣高雄地方法院檢察署檢察官於八
    十九年九月六日，以該署八十九年度毒偵字第五五七六號不起訴處分確定一節，
    有該不起訴處分書及該署刑案資料查註紀錄表在卷可參。又被告嗣經台灣高雄地
    方法院以九十年度毒聲字第三０七八號裁定送觀察、勒戒後，認有繼續施用毒品
    之傾向等情，亦有該刑事裁定及台灣高雄看守所附設勒戒處所九十年六月十四日
    高所坤戒勒字第一六六一號函暨所附之有繼續施用毒品傾向證明書各一份在卷可
  佐。事證明確，被告連續施用第二級毒品及施用第一級毒品之犯行，均堪認定。
二、核被告所為，係犯毒品危害防制條例第十條第一項之施用第一級毒品，及同條第
    二項之施用第二級毒品罪。被告多次施用第二級毒品安非他命之犯行，時間緊接
    ，犯罪構成要件相同，顯係基於概括犯意反覆為之，應依連續犯規定論以一罪並
    加重其刑。被告多次持有第二級毒品及一次持有第一級毒品並進而施用，持有之
    低度行為應為施用之高度行為所吸收，均不另論罪。其所犯上開二罪間，犯意各
    別，行為互殊，應予分論併罰。公訴人雖僅就被告自承之八十九年十二月五日晚
    上十一時左右之施用第二級毒品安非他命之犯行起訴，而漏未對其餘連續施用第
    二級毒品安非他命之犯行加以論列，惟該部分與前開論罪科刑部分有裁判上一罪
    之連續犯關係，本院自得併予審究，並依法論科。審酌被告前已依毒品危害防制
    條例裁定送觀察勒戒，並由檢察官為不起訴處分確定後，仍無悔意，再度施用第
    一、二級毒品自戕身心，惟念其施用情節尚非重大，犯後坦認部分犯行，態度尚
    稱良好等情，量處如主文所示之刑，並定其應執行刑，以資懲儆。又被告行為後
    ，中華民國刑法第四十一條第一項、第二項業於九十年一月十日修正公布，同年
    月十二日生效，其修正後第一項規定得宣告易科罰金之範圍，較修正前之舊法為
    廣，且其第二項復增加放寬對併合處罰之數罪其應執行刑逾六月者，於符合第一
    項要件時亦可易科罰金之規定，是被告行為後法律已有變更，依刑法第二條第一
    項前段比較新舊法之「從新從輕」原則，即應適用裁判時之法律即修正後之刑法
    第四十一條第一項、第二項之規定，就被告所犯上開二罪，分別量處如主文所示
    之刑，並定其應執行刑，且均併予諭知易科罰金之折算標準，附此敘明。
據上論斷，應依刑事訴訟法第二百九十九條第一項前段，毒品危害防制條例第十條第
一項、第二項，刑法第二條第一項前段、第十一條前段、第五十六條、修正後第四十
一條第一項、第二項、第五十一條第五款，罰金罰鍰提高標準條例第二條，判決如主
文。
本案經檢察官郭昭吟到庭執行職務。
中      華      民      國    九十    年      八      月      二十七    日
                                  臺灣高雄地方法院刑事第六庭
                                      審判長法  官   趙家光
                                            法  官   洪榮家
                                          法  官   林韋岑
右正本證明與原本無異。
如不服本判決，應於判決送達後十日內，向本院提出上訴狀。
                                            書記官    董明惠
中      華      民      國    九十    年      八      月      二十七    日
【附錄本判決論罪科刑法條】
毒品危害防制條例第十條第一、二項
  施用第一級毒品者，處六月以上五年以下有期徒刑。
  施用第二級毒品者，處三年以下有期徒刑。


司法院資訊處製作；財團法人民間司法改革基金會備份。
